臺灣高等法院刑事判決
109年度侵上訴字第32號
上  訴  人  
即  被  告  王偉哲
選任辯護人  林倩芸律師
上列上訴人即被告因妨害性自主案件，不服臺灣桃園地方法院10
8 年度侵訴緝字第2號，中華民國108年10月24日第一審判決（起
訴案號：臺灣桃園地方檢察署107年度偵字第5669號），提起上
訴，本院判決如下：
    主  文
上訴駁回。
    理  由
一、按上訴期間為10日，自送達判決後起算，民國109年1月17日
    修正施行前之刑事訴訟法第349條前段定有明文。而提起上
    訴，應以上訴書狀提出於原審法院為之；第二審法院認為上
    訴不合法律上之程式或法律上不應准許或其上訴權已經喪失
    者，應以判決駁回之，且得不經言詞辯論為之，刑事訴訟法
    第350條第1項、第367條前段、第372條亦分別有所明定。又
    依刑事訴訟法第62條準用民事訴訟法第138條第1項、第2項
    規定，不能依民事訴訟法第136、137條之規定為送達者，得
    將文書寄存送達地之自治或警察機關，並作送達通知書，一
    份黏貼於應受送達人之住居所、事務所、營業所或其就業處
    所門首，另一份置於該送達處所信箱或其他適當位置，以為
    送達；並自寄存之日起，經10日發生效力。而寄存送達發生
    效力所應經之10日期間，係以其期間末日之終止，為10日期
    間之終止，此後即開始計算所應為訴訟行為之法定不變期間
    。至於應受送達人究於何時前往領取應送達文書，或竟未前
    往領取，於送達所生之效力皆無影響。而應受送達人同時有
    住所、居所或事務所者，在其中任何一處為送達，均非法所
    不許（最高法院108年度台上字第2751號判決意旨參照）。
二、經查：    
  ㈠依卷內資料，上訴人即被告甲○○自本件檢察官偵訊時起，迄
    至原審辯論終結為止，均係向檢察官、原審陳明其之住所為
    「新北市○○區○○街00巷00號3樓」，有檢察官訊問筆錄、原
    審訊問筆錄、準備程序筆錄、審判筆錄在卷可按（偵查卷第
    49、62頁、原審卷第51、107、137、165頁），亦核與其所
    設戶籍為上址相符，有其個人戶籍資料查詢結果在卷為佐（
    原審卷第199頁）。嗣被告於原審判決後，因不服原判決而
    於109年1月8日具狀提起上訴，而其所提出之上訴狀，亦載
    明其住所為「新北市○○區○○街00巷00號3樓」，有其所提出
    之刑事聲明上訴狀在卷為憑（本院卷第21頁）。準此，可見
    被告之住所確為「新北市○○區○○街00巷00號3樓」，至為灼
    然。    
  ㈡上訴人因本件妨害性自主案件，經原審於108年10月24日判決
    後，判決正本於108年11月1日送達至「新北市○○區○○街00巷
    00號3樓」之被告住所，因未獲會晤被告，亦無受領文書之
    同居人或受僱人，而經郵政機關寄存於當地之警察機關新北
    市政府警察局○○分局○○派出所，有原審送達證書附卷可稽（
    原審卷第193頁）。依首揭說明，被告於原審審理時雖另陳
    明其居所為「新北市○○區○○街00巷0弄0號5樓」（原審卷第1
    65頁），而同時有上開住、居所，但祇須對其中一處送達，
    並非法所不許，則既對被告住所為上揭原審判決正本之寄存
    送達，不論被告有無實際領取，即應自翌日即108年11月2日
    起算10日期間，於同年月11日發生送達效力。
  ㈢核閱卷內，並無被告變更住居所之陳明文件，上訴人於當時
    亦無在監在押情形，有本院在監在押全國紀錄表在卷可稽（
    原審卷第203頁），則被告上訴期間，應自原審判決正本送
    達翌日即108年11月12日起計算10日；復因被告上開住所位
    於新北市樹林區，依司法院所頒布「法院訴訟當事人在途期
    間標準」第3條第1款第1目規定，應加計3日在途期間，從而
    其上訴期間計至108年11月25日屆滿（按：原於同年月24日
    即屆滿，但因該日為星期日，故順延至翌日即同年月25日為
    屆滿之日）。乃被告遲至109年1月8日始向本院提起上訴，
    有被告刑事聲明上訴狀上之原審法院收狀戳記可稽，則被告
    上訴顯已逾上訴期間。  
  ㈣被告上訴雖辯稱原審判決之送達不合法，因其迄至109年1月6
    日始收受原審判決，故其上訴並未逾期云云。然本件原審判
    決業經合法送達被告上揭住所，並無送達不合法之情，被告
    上訴核屬逾期，已見前述，其空言辯稱其上訴並未逾期云云
    ，自非可採。至原審雖於本件上訴期間屆滿日即108年11月2
    5日後，再行於109年1月2日，將原審判決正本寄存送達被告
    上揭「新北市○○區○○街00巷0弄0號5樓」居所，有該送達證
    書在卷可參（原審卷第196-1頁），然既在本件原審對其住
    所合法送達而上訴期間屆滿後，自不影響本件上訴仍屬逾期
    之結果。
三、綜上所述，本件被告所提上訴，已逾上訴期間，其上訴自非
    合法，且無從補正，應予駁回。
據上論斷，依刑事訴訟法第367條前段、第372條，判決如主文。
中    華    民    國    109   年    2     月    17    日
                  刑事第十五庭  審判長法  官  劉興浪
                                      法  官  古瑞君
                                      法  官  陳信旗
以上正本證明與原本無異。
如不服本判決，應於收受送達後20日內向本院提出上訴書狀，其
未敘述上訴之理由者並得於提起上訴後20日內向本院補提理由書
（均須按他造當事人之人數附繕本）「切勿逕送上級法院」。
                                      書記官  董佳貞
中    華    民    國    109   年    2     月    17    日